【裁判字號】    89,交易,235
【裁判日期】    900129
【裁判案由】    業務過失傷害
【裁判全文】
臺灣高雄地方法院刑事判決                        八十九年度交易字第二三五號
    公  訴  人  臺灣高雄地方法院檢察署檢察官
    被      告  丙○○
右列被告因業務過失傷害案件，經檢察官提起公訴（八十八年度偵字第三Ｏ一四六號）
，本院判決如左：
    主  文
丙○○從事業務之人，因業務上之過失傷害人，累犯，處有期徒刑參月，如易科罰金
，以參佰元折算壹日。
    事  實
一、丙○○前於八十六年間因竊盜案，經本院於八十六年四月九日判處有期徒刑六月
    ，復於同年五月二十三日確定，另於八十七年一月十七執行完畢，猶不知謹慎言
    行，經考領有合格職業自小客車駕駛執照，以駕駛計程車載送乘客為業，為從事
    業務之人，於民國八十八年八月二十五日三時三十分許，駕駛車牌號碼ＺＢ—九
    九五號營業用小客車，沿高雄市新興區○○○路由北往南方向行駛，途經中華三
    路與五福三路交岔路口時，本應注意汽車駕駛人，應注意車前狀況，以隨時採取
    必要之安全措施，依當時之天候為陰天、雖為夜間但有照明、柏油路面，雖濕潤
    但無缺陷，亦無障礙物，且視距良好等一切情狀，並無不能注意之情事，竟疏未
    注意車前之狀況，適有未考領機車駕照之甲○○，騎乘車號ＰＥＨ—九七Ｏ號重
    型機車，沿五福三路由西往東方向之快車道上，並直行至中華三路，丙○○即因
    避煞不及而以車頭保險桿處撞及甲○○所騎乘機車之左側腳踏板及車身變速踏桿
    上方處，致甲○○人車失控後滑倒，受有左脛骨開放性骨折、左足第一趾開放性
    骨折、左距骨骨折、左足背動脈斷裂、左足伸趾肌腱斷裂、左踝內側韌帶斷裂及
    左膝深部裂傷等傷害。事故發生後，經路人報警，於自強派出所員警到事故現場
    處理時，丙○○即自承為肇事者，並接受調查與裁判。
二、案經甲○○訴請高雄市政府警察局新興分局報請臺灣高雄地方法院檢察署檢察官
    偵查起訴。
    理  由
一、訊據被告丙○○固坦承於右揭時、地駕駛前開車號之計程車與告訴人甲○○所騎
    乘之機車發生事故，並致告訴人倒地受傷之事實不諱，並稱本件車禍事故之發生
    ，伊雖有過失，但告訴人騎乘機車在快車道上亦有過失等語，核與告訴人甲○○
    於警、偵訊及本院調查時所指訴之情節相符，而被告所駕駛之營業小客車所行駛
    之方向、車損處及告訴人所騎乘機車之方向，與受撞及之車損位置等相關跡證，
    復有證人即至事故現場處理之員警乙○○在庭陳述明確（見本院八十九年九月二
    十六日訊問筆錄），並有高雄市政府警察局新興分局於八十九年八月九日以高市
    警新分刑字第一三四三六號函所檢附之員警工作紀錄簿載述明確，足資佐證。告
    訴人確因本件車禍受有左脛骨與左足第一趾均開放性骨折、左距骨骨折、左足背
    動脈斷裂、左足伸趾肌腱斷裂、左踝內側韌帶斷裂及左膝深部裂傷等傷害，則有
    長庚紀念醫院所開立之診斷證明書一紙附卷可稽。
二、按汽車行駛時，駕駛人應注意車前狀況，並隨時採取必要之安全措施，又機器腳
    踏車行駛之車道，在已劃分快慢車道之道路，重型機器腳踏車依據標誌或標線之
    規定行駛，道路交通安全規則第九十四條第三項，及第九十九條第一項第二款分
    別定有明文。被告為汽車駕駛人，自應注意前開規定。再依事故發生當時之天候
    為陰天、雖為夜間但有照明、柏油路面，雖濕潤但無缺陷，亦無障礙物，且視距
    良好等一切情狀，並無不能注意之情事，竟疏未注意車前之人、車動態，以致未
  隨時採取煞停或閃避等必要安全措施，肇致本件車禍，被告顯有過失。雖告訴人
    騎乘重型機車在設有禁止機車行駛之快車道上，對於本件車禍事故之發生亦有疏
    失，惟尚不因之解免被告前開之過失責任，而告訴人因本件車禍受有前開如事實
    欄所載之傷害，與被告之過失行為間顯有相當因果關係，本件事證明確，被告犯
    行洵堪認定。
三、查被告丙○○係計程車司機載送乘客，即以駕駛為業務之人，業據其自承屬實，
    其於執行業務中肇事，致人受傷，核其所為，係犯刑法第二百八十四條第二項前
    段之業務過失傷害罪。被告前於八十六年間，因犯竊盜罪，經本院有期徒刑六月
    ，於八十六年五月二十三日確定，復於八十七年一月十七日執行完畢，此有台灣
    高等法院被告全國前案記錄表一份附卷可憑，其於五年內再犯本件最重本刑為有
    期徒刑以上刑之罪，為累犯，依法應加重其刑；又被告於肇事後，經路人報警，
    於處理員警到現場後，即自承為肇事者，並接受裁判，此有證人即員警乙○○到
    庭證述明確，經核與刑法第六十二條前段之自首規定相符，依法應減輕其刑。並
    先加後減之。爰審酌被告未注意車前狀況之過失程度、告訴人對於本件車禍事故
    之發生亦有過失之情形，告訴人所受傷害之狀況、被告於肇事後僅支付告訴人醫
    療上所支付之費用，但尚未與告訴人達成民事和解，及犯罪後坦承犯行，在庭態
    度尚認良好等一切情狀，量處如主文所示之刑。又被告於犯罪後，刑法第四十一
    條於九十年一月四日修正，並於同月十日公布施行，有關易科罰金之部分，範圍
    擴大為罪重本刑五年以下有期徒刑之罪，惟與被告所犯之罪比較後並不影響，依
    刑法第二條第一項前段之規定，應適用裁判時之刑法第四十一條第一項規定，並
    諭知易科罰金之折算標準，以為懲儆。
據上論斷，應依刑事訴訟法第二百九十九條第一項前段，刑法第二條第一項前段、二
百八十四條第二項前段、第六十二條前段、第四十七條、第四十一條第一項，罰金罰
鍰提高標準條例第一條前段、第二條，判決如主文。
中      華      民      國    九十      年      一      月    二十九    日
                            臺灣高雄地方法院交通法庭
                                法    官    程克琳
右正本證明與原本無異。
如不服本判決，應於判決送達後十日內，向本院提出上訴狀。
                                書 記 官    梁瑜玲
中    華    民    國      九十      年      一      月      三十一      日
【附錄本案論罪科刑法條】
刑法第二百八十四條第二項前段：
從事業務之人，因業務上之過失傷害人者，處一年以下以下有期徒刑，拘役或一千元
以下罰金。


司法院資訊處製作；財團法人民間司法改革基金會備份。
